【裁判字號】    96,簡上,172
【裁判日期】    970121
【裁判案由】    竊盜
【裁判全文】
臺灣基隆地方法院刑事判決             96年度簡上字第172號
上  訴人即
公  訴  人  臺灣基隆地方法院檢察署檢察官
被      告  甲○○
上列上訴人即公訴人因被告竊盜案件，不服本院96年度基簡字第
965號，民國96年8 月29日第一審簡易判決（聲請簡易判決處刑
案號：臺灣基隆地方法院檢察署96年度偵字第1303號），提起上
訴，本院管轄之第二審合議庭判決如下：
    主  文
原判決撤銷。
甲○○攜帶兇器竊盜，處有期徒刑陸月，如易科罰金，以新臺幣
壹仟元折算壹日，減為有期徒刑月，如易科罰金，以新臺幣壹
仟元折算壹日。
    事  實
一、甲○○意圖為自己不法之所有，於95年12月25日下午5 時許
    ，駕駛所有之IK-5869 號自用小貨車，攜帶其所有於客觀上
    足以對人之生命、身體造成危險之兇器拔釘器1 支（未據扣
    案），前往基隆市○○區○○路「東岸停車場」B4樓層，乘
    無人在場注意管理之際，先以所攜帶之拔釘器將該處設置編
    號C16 之監視器鏡頭撥移原位置，以免遭監視器攝得其竊盜
    之情形，再以徒手竊取由汶宏企業有限公司所管有之該樓層
    白鐵水溝蓋5 片（每片價值約新臺幣【下同】2,000 元，共
    計約10,000元），得手後於同年月27日下午3 時許，在同市
    七堵區○○○路某處，以500 元之代價出售予真實姓名不詳
    之人，得款悉供己花用完盡。嗣經管理「東岸停車場」之汶
    宏企業有限公司經理乙○○於95年12月26日上午7 時許發覺
    上開所管有之白鐵水溝蓋遭竊，因而報警處理，經警調閱「
    東岸停車場」設置之監視錄影器後，循線查悉上情。
二、案經基隆市警察局第一分局報告臺灣基隆地方法院檢察署檢
    察官偵查後聲請簡易判決處刑。
    理  由
壹、程序事項：
一、按被告以外之人於審判外之言詞或書面陳述，除法律有規定
    者外，不得作為證據，刑事訴訟法第159 條第1 項固有明文
    。惟被告以外之人於審判外之陳述，經當事人於審判程序同
    意作為證據，法院審酌該言詞陳述或書面陳述作成時之情況
    ，認為適當者，亦得為證據；當事人、代理人或辯護人於法
    院調查證據時，知有上開刑事訴訟法第159 條第1 項不得為
    證據之情形，而未於言詞辯論終結前聲明異議者，視為有前
    項之同意，刑事訴訟法第159 條之5 亦有明文。查本件檢察
    官聲請簡易判決處刑書所列舉之各項證據，經本院於準備程
    序提示予被告，並告以內容要旨，被告表示無意見，且未聲
    明異議，本院審酌相關言詞陳述或書面陳述作成時之情況，
    認為適當，依前揭法條意旨，均得援為本案證據，應先敘明
    。
二、次按第二審被告經合法傳喚，無正當之理由不到庭者，得不
    待其陳述，逕行判決，刑事訴訟法第371 條定有明文。又按
    對於簡易判決處刑不服而上訴者，得準用上開規定，此觀諸
    刑事訴訟法第455 條之1 第3 項之規定自明。本案被告經本
    院合法傳喚，有卷附送達證書可憑，其於審判期日無正當理
    由未到庭，爰不待其陳述，而為一造辯論判決，附此敘明。
貳、實體事項：
一、訊據被告甲○○於警詢及本院準備程序中坦承於95年12月25
    日下午5 時許，駕駛所有之IK-5869 號自用小貨車，前往基
    隆市○○路之「東岸停車場」，先以所攜帶之拔釘器撥動監
    視器，再徒手竊取白鐵水溝蓋5 片等事實（見偵查卷第5-8
    頁，本院96年度簡上字第172 號卷第19頁），且證人即經營
    管理「東岸停車場」之汶宏企業有限公司經理乙○○於警詢
    及檢察官偵訊時證稱：95年12月27日上午7 時許，經員工告
    知停車場內之行人出口白鐵門及白鐵水溝蓋片遭竊，經觀看
    一星期內監視錄影內容後，發現有1 輛小貨車及2 名可疑男
    子出入，經清點後共有B3樓層4 面、B4樓層8 面、B2樓層1
    面等13面白鐵門遭竊，及B4樓層共26片白鐵水溝蓋遭竊等語
    （見偵卷第11-13 頁、27-28 頁），又被告於95年12月25日
    下午5 時07分44秒許，攜帶拔釘器，在東岸停車場出現之事
    實，亦經本院勘驗汶宏企業有限公司提供之錄影監視器翻拍
    錄影帶畫面屬實，並製有勘驗筆錄1 份暨翻拍畫面1 張在卷
    可佐（見本院96年度簡上字第172 號卷第24-25 頁），復有
    監視錄器攝得IK-5869 號自用小貨車翻拍畫面3 張（見偵卷
    第16－17頁）、東岸停車場遭竊現場照片2 張（見偵卷第18
    頁）附卷可稽，從而被告自白於上開時、地，攜帶所有之拔
    釘器1支，竊取汶宏企業有限公司所管有之白鐵水溝蓋5片之
    事實即堪以認定。至被告雖於檢察官偵查中辯稱：其於96年
    1月10日警詢時供稱竊取白鐵水溝蓋5片等情節不屬實，當時
    係因時間已晚，而警員說只須賠一點點錢，所以其即在警員
    已製作完妥之筆錄內直接簽名，實際上其並未竊取東岸停車
    場之白鐵水溝蓋云云（見偵卷第28頁），然被告此部分之辯
    解，業據偵查檢察官勘驗被告該日警詢筆錄，結果發現被告
    全程在場，並逐字核對警詢筆錄，詢問筆錄採一問一答方式
    ，警詢筆錄與警詢錄音帶內容相符，無中間間斷或不符之處
    ，並製有勘驗筆錄1份存卷可參（見偵卷第40頁），可見被
    告於檢察官偵查中之辯解顯係事後卸責之詞不足採信。又證
    人乙○○雖證述汶宏企業有限公司所管理之「東岸停車場」
    計有13面白鐵門及26片白鐵水溝蓋遭竊，然因查無證據足以
    證明上開所有白鐵門及白鐵水溝蓋均係被告所竊，是本院乃
    以被告自白竊取5片白鐵水溝蓋之供述，認定被告竊取財物
    之數量，並此敘明。
二、論罪科刑：
  (一)按刑法第321 條第1 項第3 款之攜帶兇器竊盜罪，係以行為
    人攜帶兇器竊盜為其加重條件，此所謂兇器，其種類並無限
    制，凡客觀上足以對人之生命、身體、安全構成威脅，具有
    危險性之兇器均屬之，且祇須行竊時攜帶此種具有危險性之
    兇器為已足，並不以攜帶之初有行兇之意圖為必要（最高法
    院79年台上字第5253號判例意旨參照）。查被告攜往基隆市
    ○○路「東岸停車場」之拔釘器雖未據扣案，然被告供稱該
    拔釘器係一般工程用常見之鐵製實心長型拔釘器等情，核與
    本院勘驗監視器翻拍錄影帶畫面結果相符，可見該拔釘器於
    客觀上足以對人之生命、身體造成危險，顯為兇器無疑。被
    告攜之前往東岸停車場，竊取汶宏企業有限公司所管有之白
    鐵水溝蓋，其縱未將該拔釘器充為竊盜之工具，然揆諸前開
    判例意旨，亦係犯刑法第321條第1項第3款之加重竊盜罪。
    檢察官聲請簡易判決處刑書證據並所犯法條欄原記載被告係
    犯刑法第320條第1項之普通竊盜罪，然嗣經公訴檢察官於本
    院96年12月21日準備程序中當庭更正為刑法第321條第1項第
    3 款之加重竊盜罪，是本院自得於告知被告涉犯該條加重竊
    盜罪之罪名後，依法予以審理，而無變更起訴法條之必要。
    另公訴檢察官於同日準備程序中補充被告係與其友人高賜宏
    共同竊取本件白鐵水溝蓋之事實，然此為被告所否認，且本
    院觀諸偵卷第15頁下方「東岸停車場」監視器翻拍錄影畫面
    ，該監視錄影器雖確攝有被告以外男子之畫面，然畫面中之
    男子僅係在行走，並無何竊取財物之動作，此外，復查無檢
    察官所指高賜宏之男子與被告共同竊盜之事證，是尚難以被
    告供述當日係與友人高賜宏共同前往東岸停車場之事實，遽
    認被告係與高賜宏共同竊取白鐵水溝蓋，附此敘明。
  (二)原審認被告罪證明確，據以論罪科刑，固非無見，然如前認
    定，被告係犯刑法第321 條第1 項第3 款之加重竊盜罪，原
    審認被告係犯刑法第320 條第1 項之普通竊盜罪，尚有未合
    。檢察官認原審量刑過輕核有理由，自應將原審予以撤銷改
    判。
  (三)爰審酌被告竊盜之動機、手段、竊得財物價值及犯後態度等
    一切情狀，量處如主文所示之刑，併諭知易科罰金之折算標
    準。又按犯罪在中華民國96年4 月24日以前者，除本條例另
    有規定外，依下列規定減刑：一、死刑減為無期徒刑。二、
    無期徒刑減為有期徒刑二十年。三、有期徒刑、拘役或罰金
    ，減其刑期或金額二分之一，中華民國96年罪犯減刑條例第
    2 條第1 項訂有明文。查被告上開所犯竊盜罪，其竊盜時間
    係於96年4月24日之前，合於上開減刑之規定，爰依該規定
    減輕其宣告刑二分之一，併諭知易科罰金之折算標準。
  (四)又被告雖供稱攜往東岸停車場竊盜之拔釘器係其所有，然因
    未據扣案，為免將來執行困難，爰不予宣告沒收，附此敘明
    。
據上論斷，應依刑事訴訟法第455 之1 第1 項、3 項、第369 條
第1 項前段、第364 條、第371 條、第299 條第1 項前段，刑法
第321 條第1 項第3 款、第41條第1 項前段，刑法施行法第1 條
之1 ，中華民國96年罪犯減刑條例第2 條第1 項第3 款、第7 條
、第9 條，判決如主文。
本案經檢察官丙○○到庭執行職務。
中    華    民    國    97    年    1     月    21    日
                  刑事第一庭審判長法    官  王福康
                                  法    官  許心
                                  法    官  劉桂金
以上正本證明與原本無異。
不得上訴。
中    華    民    國    97    年    1     月    21    日
                                  書 記 官  鄧順生
附錄論罪法條：
刑法第321條第1項第3款
犯竊盜罪而有左列情形之一者，處6 月以上、5 年以下有期徒刑
：
三  攜帶兇器而犯之者。


司法院資訊處製作；財團法人民間司法改革基金會備份。
